臺灣高雄地方法院刑事判決　　　　　　　　　　　　　九十三年度訴字第六三一號
　　公　訴　人　臺灣高雄地方法院檢察署檢察官
　　被　　　告　甲○○
右列被告因毒品危害防制條例案件，經檢察官提起公訴（九十三年度毒偵字第二七六
號），被告就被訴事實為有罪之陳述，經本院告知簡式審判程序意旨，並聽取公訴人
及被告意見後，本院合議庭裁定依簡式審判程序審理，並判決如左：
    主  文
甲○○施用第一級毒品，累犯，處有期徒刑拾月，扣案之第一級毒品海洛因貳小包（
驗後合計淨重壹點柒玖公克，包裝重合計零點伍伍公克），沒收銷燬之。
    事  實
一、甲○○前於民國八十六年間違反肅清煙毒條例、麻醉藥品管理條例案件，經本院
    以八十六年度訴字第三五ＯＯ號，分別判處有期徒刑三年六月、六月，定應執行
    刑三年十月，嗣因毒品危害防制條例於八十七年五月二十二日公佈施行，甲○○
    即改經送觀察勒戒及強制戒治，嗣於經停止戒治交付保護管束期滿後，由台灣高
    等法院高雄分院於八十八年十一月三日，以八十七年度上訴字第一八二五號判決
    免刑確定。甲○○於八十九年間又因施用第一級毒品案件，由台灣高雄地方法院
    檢察署檢察官提起公訴併聲請強制戒治，經本院於八十九年五月三十一日，以八
    十九年訴字第九一三號判處有期徒刑九月確定。猶不知悔改，又因施用一級毒品
    案件，經本院於九十年七月二十三日，以九十年訴字第三二七號判處有期徒刑十
    月確定，並在九十年十月二十日執行強制戒治期滿後，接續執行上開二案，並於
    九十一年十一月十三日假釋出監，於九十二年四月二十九日假釋期滿以執行完畢
    論。詎甲○○仍不知痛改前非，於上開九十年十月二十日強制戒治執行期滿後五
    年內，又基於施用第一級毒品海洛因之犯意，於九十三年一月十日晚上十時許，
    在其高雄市旗津區○○○路七一三巷二弄三號之住處，以注射方式施用第一級毒
    品海洛因一次（注射針筒用畢後已丟棄），於九十三年一月十一日十三時三十分
    許，在高雄市鼓山區○○○路鼓山輪渡站前，因駕駛機車逆向行駛，而經警攔下
    盤查時，主動交出身上之第一級毒品海洛因二小包（驗後合計淨重一點七九公克
    ，包裝重合計零點五五公克），而為警查獲上情。
二、案經高雄市政府警察局鼓山分局報告台灣高雄地方法院檢察署檢察官偵查起訴，
    經訊問被告為有罪陳述後，本院裁定依簡式審判程序審理。
    理  由
一、訊據被告甲○○坦承上開事實不諱，且(1)被告於九十三年一月十一日十四時二十
    五分許為警查獲採尿，送請高雄市立凱旋醫院鑑定，結果確呈現第一級毒品代謝
    物嗎啡陽性反應，有該院之煙毒尿液檢驗成績書及高雄市政府警察局鼓山分局之
    毒品案件嫌疑人尿液代碼－姓名對照表各一紙在卷可按；(2)另按「施用海洛因後
    ，其於尿液中排出之最長時限，受施用劑量、施用方式、個人體質及其代謝情況
    等因素影響，因個案而易，施用海洛因一般可檢出之最長時間為海洛因服用後二
    至四天」等情，有行政院衛生署管制藥品管理局九十一年八月二日「管檢字第一
    Ｏ八四四三號函」可查；(3)被告於九十三年一月十一日，經警查獲時所扣得之白
    色粉末二小包，經檢察官送請法務部調查局鑑定後，確均具有第一級毒品海洛因
    之成份（驗後合計淨重一點七九公克，包裝重合計零點五五公克），亦有法務部
    調查局鑑定通知書一紙附卷足參；(4)又被告於八十六年間違反肅清煙毒條例、麻
    醉藥品管理條例案件，經本院以八十六年度訴字第三五ＯＯ號，分別判處有期徒
    刑三年六月、六月，定應執行刑三年十月，嗣因毒品危害防制條例於八十七年五
    月二十二日公佈施行，被告即改經送觀察勒戒及強制戒治，嗣於經停止戒治交付
    保護管束期滿後，由台灣高等法院高雄分院於八十八年十一月三日，以八十七年
    度上訴字第一八二五號判決免刑確定。被告於八十九年間又因施用第一級毒品案
    件，由台灣高雄地方法院檢察署檢察官提起公訴併聲請強制戒治，經本院於八十
    九年五月三十一日，以八十九年訴字第九一三號判處有期徒刑九月確定。猶不知
    悔改，又因施用一級毒品案件，經本院於九十年七月二十三日，以九十年訴字第
    三二七號判處有期徒刑十月確定，並在九十年十月二十日執行強制戒治期滿後，
    續執行上開二案，並於九十一年十一月十三日假釋出監，於九十二年四月二十九
    日假釋期滿以執行完畢論等情，有卷附之台灣高雄地方法院檢察署刑案資料查註
    紀錄表、台灣高等法院被告全國前案紀錄表各一紙足參。綜上所述，本件被告於
    上述強制戒治執行完畢後，五年內再犯毒品危害防制條例第十條第一項之犯行，
    洵堪認定。
二、核被告所為，係犯毒品危害防制條例第十條第一項之施用第一級毒品罪。其持有
    第一級毒品之低度行為，為施用之高度行為所吸收，不另論罪。又被告於八十九
    年、九十年間所犯之毒品案件，於九十二年四月二十九日假釋期滿以執行完畢論
    等情，已如前述，是被告於有期徒刑執行完畢後五年內，再犯本件有期徒刑以上
    之罪，為累犯，應依法加重其刑。再被告於右述時、地，經警盤查時，即主動自
    首其施用毒品犯行等節，業經證人乙○○於本院審理中證述明確，是被告係對於
    其未經發覺之施用毒品犯行自首而接受裁判，依法應減輕其刑，並依法先加後減
    之。爰審酌被告之犯罪行為乃自戕之行為，尚無害及他人，惟其前因施用毒品，
    業經強制戒治執行完畢後，仍再度施用毒品，顯見其施用毒品之「心隱」並未戒
    除；惟被告於經警盤查時即坦承犯行，於本院審理中亦供認犯行，犯後態度尚稱
    良好等其他一切情狀，量處如主文所示之刑。另查，法務部調查局鑑驗第一級毒
    品海洛因之方式，均係將包裝內之海洛因倒出與包裝分離而稱重，必要時亦會輔
    以刮杓刮取袋內粉末；然無論依上述何種方式分離，包裝內均會有極微量海洛因
    殘留等情，有法務部調查局九十三年三月十九日「調科壹字第Ｚ0000000
    00號」函在卷可按，是扣案之第一級毒品海洛因二小包（驗後合計淨重一點七
    九公克，包裝重合計零點五五公克），應依毒品危害防制條例第十八條第一項前
    段之規定，不論屬於犯人與否，均應宣告沒收併銷燬之。
據上論斷，應依刑事訴訟法第二百九十九條第一項前段、第二百七十三條之一第一項
，毒品危害防制條例第十條第一項、第十八條第一項前段，刑法第十一條、第四十七
條、第六十二條，判決如主文。
本案經檢察官丙○○到庭執行職務。
中      華      民      國    九十三    年      六      月     十八     日
                                  臺灣高雄地方法院刑事第十庭
                                      法  官  吳  志  豪
右正本證明與原本無異。
如不服本判決，應於判決送達後十日內，向本院提出上訴狀。
                                      書記官  邱  秋  珍
中      華      民      國    九十三    年      六      月     十八     日
附錄本案論罪科刑法條全文：
毒品危害防制條例第十條
施用第一級毒品者，處六月以上五年以下有期徒刑。
